最　高　行　政　法　院　裁　定
　　　　　　　　　　　　　　　　　　 96年度裁字第00862號
上　訴　人　奇崴食品有限公司
代　表　人　甲○○
被 上訴 人　財政部高雄關稅局
代　表　人　游朝順
上列當事人間因虛報進口貨物事件，上訴人對於中華民國95年1
月27日高雄高等行政法院94年度簡字第00258號判決，提起上訴
，本院裁定如下：
　　主  文
上訴駁回。
上訴審訴訟費用由上訴人負擔。
　　理  由
一、按對於適用簡易程序之裁判提起上訴或抗告，須經本院許可
    ，且該許可以訴訟事件所涉及之法律見解具有原則性者為限
    ，行政訴訟法第235條定有明文。所謂法律見解具有原則性
    者，諸如就行政命令是否牴觸法律所為之判斷，又如同類事
    件所表示之法律見解與其他高等行政法院所表示之見解互相
    牴觸者屬之。
二、上訴意旨略以：（一）依財政部關稅總局驗估處94年11月1
    日總驗一字第0941004748號函所載，足見該函已表示無法依
    關稅法第32條規定來核定完稅價格，惟原判決卻認為被上訴
    人係依關稅法第32條，核定完稅價格並無違誤，原判決所引
    用證據與理由所載不相適合，其判決當然違背法令。（二）
    原判決理由所稱與系爭貨物進口日期相近之貨物，究竟相近
    幾日？是否足以作為本件參考？貨名相似之貨物Frozpn
    Pork Cut Briskpt Bones，係屬原判決所引北美肉品加工協
    會出版之肉品購買指南中所稱之何項貨物，與上訴人之貨物
    是否相同，皆未見原判決理由說明，則原判決自有判決不備
    理由之當然違背法令。（三）原判決載稱係財政部關稅總局
    驗估處洽詢專業商，是何種機關專業商？該機關是否具備公
    信力，且卷內亦無該機關所提供相關資料，即遽為上訴人不
    利認定，實難令上訴人心服。（四）原判決稱：「含肉率之
    多寡，涉及系爭貨物之交易價格，自應明確記載其比例」云
    云，原判決所憑依據為何？為何含肉率之多寡，涉及系爭貨
    物之交易價格？判決理由皆未說明，自有判決不備理由之當
    然違背法令，應予撤銷。其次，原判決若對本件肉品有疑義
    ，大可依職權向上訴人之購買商家調查交易價格，即可了解
    上訴人是否有低報價格，惟原判決卻捨此調查方法不為，遽
    然以猜測、擬制認定上訴人虛報進口貨物，實難令上訴人心
    服。再者，依財政部關稅總局94年10月18日台總局稅字第94
    1021282號函，可知經濟部國際貿易局業已刪除肉品需輸入
    有關豬肉骨含量之限制，益證肉品含肉率與價格根本沒有相
    牽連關係。（五）證人謝坤泰為被上訴人所屬驗貨員，雖證
    有將抽樣樣品之肉與骨頭分離過磅，惟抽樣之肉品是否為上
    訴人所有？證人係如何將樣品之肉與骨頭分離？其方法是否
    正確？已是可疑。況且抽樣品之肉品為多少重量？分離後肉
    與骨頭之重量各為多少？如何認定含肉率為72%？為何沒有
    紀錄抽樣樣品及重量？共抽樣多少樣品？有無達到一定數額
    標準，足以供參考？足見尚有許多問題待釐清，原判決即逕
    行認定本件肉品含肉率為72%云云，顯為速斷。退步言，縱
    認上訴人就系爭肉品含肉率72%沒有爭執，然依行政訴訟法
    第133條及第134條之規定，原判決仍應依職權調查證據，惟
    原判決卻遽認系爭肉品含肉率72%云云，自有判決適用法則
    不當及不備理由之違背法令。（六）上訴人進口肉品係由國
    外出口商傳送之照片與口述的大概規格來申報，因申報含肉
    率之多寡對於關稅並無影響，上訴人實無需虛報含肉率。且
    申報規格須標明肉品之含肉率依據為何？原判決亦未說明，
    實難令上訴人心服等語。
三、上訴人指摘原判決認本件完稅價格係依關稅法第32條規定核
    定，與所引證據財政部關稅總局94年11月1日總驗一字第094
    1004748號函所載無法依關稅法第32條規定核定不符，其判
    決為當然違背法令一節，經查，本件依關稅總局上開函（本
    院按該函內將國外出口日期93年誤載為94年），其完稅價格
    之核定係依關稅法第35條規定核定者，原判決認係依關稅法
    第32條規定核定，固有未合，惟其認定之價格為CFR USD 0.
    5/LBR，並無錯誤，對完稅價格及罰鍰計算之結果並無不符
    ，尚不影響裁判之結果，依行政訴訟法第258條規定，仍應
    予維持。而其餘上訴意旨亦係就原審法院對證據取捨及認定
    事實之職權行使，而指摘原判決不當，並無其他涉及法律見
    解具有原則性，而需由本院加以闡釋之必要。另本院為法律
    審，上訴人於上訴後所主張之新事實及新證據，本院依法不
    予審酌。故上訴人提起上訴，依首揭說明，自不應許可，其
    上訴難謂合法，應予駁回。
四、依行政訴訟法第249條第1項前段、第104條、民事訴訟法第9
    5條、第78條，裁定如主文。
中　　華　　民　　國　　96　　年　　4　　 月　　30　　日
                  第四庭審判長法  官　鍾　耀　光
                              法  官  姜　仁　脩
                              法  官　王　德　麟
                              法  官　黃　清　光
                              法  官　吳　慧　娟
以  上  正  本  證  明  與  原  本  無  異
中　　華　　民　　國　　96　　年　　5　　 月　　1　　 日
　　　　　　　　　　　　　　　書記官　阮　桂　芬
